【裁判字號】    97,訴,1723
【裁判日期】    971126
【裁判案由】    毒品危害防制條例
【裁判全文】
臺灣基隆地方法院刑事判決              97年度訴字第1723號
公  訴  人  臺灣基隆地方法院檢察署檢察官
被      告  乙○○
上列被告因毒品危害防制條例案件，經檢察官提起公訴（97年度
毒偵字第2096、2154、2207、2211、2305、2732號），於本院準
備程序進行中，被告就被訴之事實為有罪之陳述，本院合議庭乃
裁定由受命法官依簡式審判程序獨任進行審理，並判決如下：
    主  文
乙○○犯附表編號(1)至(6)施用第一級毒品罪，均累犯，各處如附
表編號(1)至(6)「罪名及科刑」欄所示之主刑及從刑；又犯附表編
號(1)施用第二級毒品罪，累犯，處如附表編號(1)「罪名及科刑」
欄所示之主刑。應執行有期徒刑貳年陸月，扣案之第一級毒品海
洛因壹包（驗餘淨重零點零陸貳伍公克）併同難以完全析離之外
包裝袋沒收銷燬之、扣案之注射針筒壹支沒收。
    犯罪事實
一、乙○○前因施用第一、二級毒品案件，經觀察、勒戒後，因
    無繼續施用毒品之傾向，於民國92年6月11 日釋放出所，並
    由臺灣基隆地方法院檢察署檢察官於92年6月9日以92年度毒
    偵緝字第43號為不起訴處分確定。又因施用第一、二級毒品
    案件，經本院於93年11月30日以93年度訴字第445 號判決分
    別判處有期徒刑8月、6月，應執行有期徒刑1 年確定（下稱
    甲案）；再因施用第一、二級毒品案件，經本院於94年5 月
    9日以94年度訴字第206號判決判處有期徒刑1年2月確定（下
    乙案）；又因詐欺案件，分別經臺灣高等法院以94年上訴字
    第1472號判決判處有期徒刑7 月確定（下稱丙案）、本院以
    94年度簡上字第120號判決判處有期徒刑3月確定（下稱丁案
    ），上開乙、丙、丁三案嗣經本院以94年度聲字第1153號裁
    定合併定應執行有期徒刑1年8月確定，並與前開甲案接續執
    行，於96年5月27 日執行完畢；再因施用第一、二級毒品案
    件，經本院於97年8月25日以97年度訴字第959號判決判處應
    執行有期徒刑9月、於97年9月8日以97年度訴字第909號判決
    判處執行有期徒刑1年8月確定（現接續執行中）。
二、詎乙○○猶不知戒斷毒癮，復基於各別施用第一級毒品海洛
    因及第二級毒品甲基安非他命之犯意，於附表所示之時間、
    地點，以附表所示之方式，施用第一級毒品海洛因6 次及第
    二級毒品甲基安非他命1 次，嗣為警於附表所示之時間、地
    點查獲，並扣得第一級毒品海洛因1 包（驗餘淨重0.0625公
    克、注射針筒1 支，嗣經乙○○同意後採集其驗尿液送驗結
    果，分別呈如附表所示之毒品代謝物陽性反應。
三、案經基隆市警察局第一、二、三及四分局報告臺灣基隆地方
    法院檢察署檢察官偵查起訴。
    理  由
一、程序事項：
    本件被告乙○○所犯者非為死刑、無期徒刑、最輕本刑為3
    年以上有期徒刑之罪或高等法院管轄第一審案件，其於準備
    程序進行中，先就被訴事實為有罪之陳述，經告知其簡式審
    判程序之旨，並聽取公訴人、被告之意見後，本院依刑事訴
    訟法第273條之1第1 項之規定，裁定由受命法官獨任進行簡
    式審判程序，合先敘明。
二、認定事實所依據之證據及理由：
    (一)被告自白：
      被告於本院審理中自白其於附表所示之時間、地點分別施
      用第一級毒品海洛因6次及第二級毒品甲基安他命1次之犯
      行事實，其任意自白核與下列事證相符，應堪採為證據。
    (二)尿液檢驗結果：
      台灣檢驗科技股份有限公司濫用藥物檢驗報告6 紙（分別
      附於97年度毒偵字第2207號偵查卷第8 頁、97年度毒偵字
      第2305號偵查卷第4頁、97年度毒偵字第2211 號偵查卷第
      11頁、97年度毒偵字第2154號偵查卷第7頁、97 年度毒偵
      字第2096號偵查卷第40頁、97年度毒偵字第2732號偵查卷
      第7 頁），足證經被告同意採集其尿液送驗結果，分別呈
      如附表所示之毒品代謝物陽性反應。
    (三)扣案白色粉末1包檢驗結果：
      交通部民用航空局航空醫務中心97年10月17日航藥鑑字第
      0975360號鑑定書（附於97年度毒偵字第2096 號偵查卷第
      43頁）：白色粉末1袋。實稱毛重0.2680公克（含1袋），
      淨重0.0680公克，取樣0.0055公克，餘重0.0625公克，檢
      出Heroin、6-Monoacetylmorphine、Acetylcodeine及Caf
      feine成分。
    (四)扣案注射針筒1支（已使用過）可證。
    (五)刑案資料查註紀錄表、全國施用毒品案件紀錄表、臺灣高
      等法院被告全國前案紀錄表附卷可參，足證被告確有如事
      實欄所載之觀察勒戒及徒刑執行等情形。
    (六)上開補強證據已足資擔保被告於本院審理時所為之上開任
      意性自白具有相當程度之真實性，而得使本院確信被告前
      述自白之犯罪事實確屬真實，從而依刑事訴訟法第156 條
      第1 項「被告之自白，非出於強暴、脅迫、利誘、詐欺、
      疲勞訊問、違法羈押或其他不正之方法，且與事實相符者
      ，得為證據。」及第2 項「被告或共犯之自白，不得作為
      有罪判決之唯一證據，仍應調查其他必要之證據，以察其
      是否與事實相符。」規定，本院自得依被告前述自白及各
      該補強證據認定被告確有為施用第一級毒品海洛因及第二
      級毒品甲基安非他命多次之犯行。本件事證明確，被告之
      犯行堪以認定。
三、論罪及科刑之理由：
  (一)查海洛因及甲基安非他命係毒品危害防制條例所列管之第一
    級及第二級毒品，此為該條例第2條第2項第1款及第2款所明
    定。核被告所為，係分別犯毒品危害防制條例第10條第1 項
    之施用第一級毒品罪及同條例第10條第2 項之施用第二級毒
    品罪。被告各次持有第一級毒品海洛因及第二級毒品甲基安
    非他命以供其各次施用，其持有之低度行為，應為其施用之
    高度行為所吸收，均不另論罪。又被告多次施用毒品之行為
    ，均係為滿足各該次之毒癮，於滿足毒癮後，該次行為即已
    完成，是各次均為各自獨立之行為，各具獨立性，其前後次
    施用毒品行為間，自無密切不可分之關係，各自獨立構成同
    一施用毒品罪責，且被告施用第一級毒品海洛因及施用第二
    級毒品甲基安非他命之犯意各別、行為互殊，應予分論併罰
    。
  (二)附表編號(5)部分，被告為警盤查時，在員警尚未發覺其施用
    毒品或身上持有毒品前，即主動自其所穿褲子左邊口袋內取
    出其所有供己施用之第一級毒品海洛因毒品1 小包、注射針
    筒1 支供警扣案，並接受裁判，有其之警詢、偵查筆錄可稽
    ，是被告該次施用第一級毒品之犯行已符自首要件，爰依刑
    法第62條前段規定，就被告該次所犯施用第一級毒品罪部分
    ，減輕其刑。
  (三)被告曾有如前所述之犯罪科刑及刑之執行情形，此有臺灣高
    等法院被告前案紀錄表可稽，其於有期徒刑執行完畢後，5
    年內故意再犯本件最重本刑有期徒刑之罪，均構成為累犯，
    均應依刑法第47條第1 項規定論以累犯，並依法加重其刑。
    被告就附表編號(5)施用第一級毒品犯行，同有加重（累犯）
    、減輕（自首）事由，並應依法先加後減之。
  (四)爰審酌立法院於86年10月30日三讀通過於87年5月20日公布
    ，同年月22日生效之毒品危害防制條例，該條例對於施用毒
    品之被告改以治療、矯治為目的，非重在處罰，是被告違反
    本罪實係基於「病患性」行為，而對他人甚少損害，然被告
    前曾因施用毒品，經送觀察、勒戒及徒刑之執行，有上開前
    案紀錄表為憑，素行非佳，經警查獲後仍未戒絕，再衡量被
    告其餘犯罪之動機、目的、犯罪時所受之刺激、犯罪之手段
    、犯人之生活狀況、品行、智識程度、犯罪所生之危險或損
    害、犯罪後之態度等一切情狀，分別判處如附表所示之刑，
    並依刑法第51條第5款規定，定其應執行之刑。
  (五)扣案之第一級毒品海洛因1 小包（驗餘後淨重0.0625公克）
    併同難以析離之塑膠包裝袋1 只，均為查獲之毒品（蓋無論
    以何種方式分離包裝袋與其內裝之毒品，包裝袋內均會有極
    微量毒品殘留，故上述包裝袋應整體視為查獲毒品，參見最
    高法院95年度台上字第3739號、第7354號判決），應依毒品
    危害防制條例第18條第1 項前段之規定，宣告沒收銷燬；另
    扣案之注射針筒1 支，雖非屬違禁物，惟係犯罪行為人即被
    告所有，供作為本案施用第一級毒品海洛因所用，業據被告
    供明在卷，應依刑法第38條第1項第2款之規定，宣告沒收。
四、據上論斷，應依刑事訴訟法第273條之1第1項、第299條第1
    項前段，毒品危害防制條例第10條第1項、第2項、第23條第
    2項、第18條第1項前段，刑法第11條前段、第38條第1項第2
    款、第47條第1項、第62條前段、第51條第5款，判決如主文
    。
本案經檢察官甲○○到庭執行職務。
中    華    民    國    97    年    11    月    26  日
                  刑事第三庭法    官  林淑鳳
以上正本證明與原本無異。
如不服本判決應於收受本判決後10日內向本院提出上訴書狀，其
未敘述上訴理由者，並得於提起上訴後10日內向本院補提理由書
狀（均須按他造當事人之人數附繕本）「切勿逕送上級法院」。
中    華    民    國    97    年    11    月    26    日
                            書 記 官  王靜敏
附錄論罪法條：
毒品危害防制條例第10條第1項、第2項
施用第一級毒品者，處 6 月以上 5 年以下有期徒刑。
施用第二級毒品者，處 3 年以下有期徒刑。
附表
┌──┬────┬─────┬──────┬────┬─────┐
│編號│犯罪時間│ 查獲時間 │ 施用方式   │查扣物品│罪      名│
│ 及 │   及   │    及    │            │   及   │    及    │
│案號│犯罪地點│ 地    點 │            │驗尿報告│科      刑│
├──┼────┼─────┼──────┼────┼─────┤
│(1) │97年7月 │97年7月18 │海洛因：以摻│尿液呈安│施用第一級│
│97年│18日上午│日下午1時 │水注入注射針│非他命、│毒品，累犯│
│毒偵│某時許  │許        │筒，再施打手│甲基安非│，處有期徒│
│字第│        │          │臂皮膚方式施│他命、嗎│刑柒月。  │
│2207│基隆市仁│因另犯竊盜│用。        │啡、可待│          │
│號  │愛區成功│案在基隆市│            │因陽性反│施用第二級│
│    │一路113 │仁愛區華五│安非他命：以│應。（詳│毒品，累犯│
│    │巷57弄42│街2號前為 │摻水注入注射│偵查卷第│，處有期徒│
│    │號      │警逮捕，經│針筒，再施打│8頁）   │刑月。  │
│    │        │其同意採驗│手臂皮膚方式│        │          │
│    │        │尿液送驗  │施用。      │        │          │
├──┼────┼─────┼──────┼────┼─────┤
│(2) │97年7月 │97年7月23 │海洛因：同上│尿液呈嗎│施用第一級│
│97年│20日中午│日上午10時│方式。      │啡、可待│毒品，累犯│
│毒偵│12時許  │許        │            │因陽性反│，處有期徒│
│字第│        │          │            │應。（詳│刑柒月。  │
│2305│基隆市仁│基隆市仁愛│            │偵查卷第│          │
│號  │愛區成功│區○○○路│            │4頁）   │          │
│    │一路113 │113巷97之1│            │        │          │
│    │巷97之1 │號前為警發│            │        │          │
│    │號      │現其行跡可│            │        │          │
│    │        │疑盤查，發│            │        │          │
│    │        │現其係毒品│            │        │          │
│    │        │列管人口通│            │        │          │
│    │        │知到場採驗│            │        │          │
│    │        │尿液      │            │        │          │
├──┼────┼─────┼──────┼────┼─────┤
│(3)  │97年7月 │97年7月24 │海洛因：同上│尿液呈嗎│施用第一級│
│97年│24日中午│日下午2時 │方式。      │啡、可待│毒品，累犯│
│毒偵│12時許  │許        │            │因陽性反│，處有期徒│
│字第│        │          │            │應。（詳│刑柒月。  │
│2211│基隆市仁│因另案在基│            │偵查卷第│          │
│號  │愛區成功│隆市仁愛區│            │11頁）  │          │
│    │一路113 │成功一路  │            │        │          │
│    │巷57弄42│113巷97號 │            │        │          │
│    │號      │前為警拘提│            │        │          │
│    │        │，經其同意│            │        │          │
│    │        │採驗尿液送│            │        │          │
│    │        │驗        │            │        │          │
├──┼────┼─────┼──────┼────┼─────┤
│(4)  │97年7月 │97年7月30 │海洛因：同上│尿液呈嗎│施用第一級│
│97年│29日某時│日上午9時 │方式。      │啡陽性反│毒品，累犯│
│毒偵│        │許        │            │應。（詳│，處有期徒│
│字第│        │          │            │偵查卷第│刑柒月。  │
│2154│基隆市仁│基隆市義二│            │7頁）   │          │
│號  │愛區○○○路及信五路│            │        │          │
│    │一路113 │口為警發現│            │        │          │
│    │巷57弄42│其行跡可疑│            │        │          │
│    │號      │盤查，發現│            │        │          │
│    │        │其係毒品列│            │        │          │
│    │        │管人口通知│            │        │          │
│    │        │到場採驗尿│            │        │          │
│    │        │液        │            │        │          │
├──┼────┼─────┼──────┼────┼─────┤
│(5)  │97年8月 │97年8月18 │海洛因：同上│第一級毒│施用第一級│
│97年│17日上午│日晚上7時 │方式。      │品海洛因│毒品，累犯│
│毒偵│某時    │45分      │            │1包（驗 │，處有期徒│
│字第│        │          │            │餘淨重  │刑肆月。扣│
│2096│基隆市仁│基隆市暖暖│            │0.0625公│案之第一級│
│號  │愛區成功│區○○街  │            │克）、注│毒品海洛因│
│    │一路113 │281巷100號│            │射針筒1 │壹包（驗餘│
│    │巷57弄42│前        │            │支。    │淨重零點零│
│    │號      │          │            │尿液呈嗎│陸貳伍公克│
│    │        │          │            │啡、可待│）併同難以│
│    │        │          │            │因陽性反│完全析離之│
│    │        │          │            │應。（詳│外包裝袋沒│
│    │        │          │            │偵查卷第│收銷燬之、│
│    │        │          │            │40、43頁│扣案之注射│
│    │        │          │            │）      │針筒壹支沒│
│    │        │          │            │        │收之。    │
├──┼────┼─────┼──────┼────┼─────┤
│(6)  │97年9月 │97年9月12 │海洛因：同上│尿液呈嗎│施用第一級│
│97年│10日某時│日中午12時│方式。      │啡、可待│毒品，累犯│
│毒偵│        │許        │            │因陽性反│，處有期徒│
│字第│        │          │            │應。（詳│刑柒月。  │
│2732│基隆市仁│基隆市暖暖│            │偵查卷第│          │
│號  │愛區成功│區○○路為│            │7頁）   │          │
│    │一路113 │警發現其行│            │        │          │
│    │巷57弄42│跡可疑盤查│            │        │          │
│    │號      │，發現其係│            │        │          │
│    │        │毒品列管人│            │        │          │
│    │        │口通知到場│            │        │          │
│    │        │採驗尿液  │            │        │          │
└──┴────┴─────┴──────┴────┴─────┘


司法院資訊處製作；財團法人民間司法改革基金會備份。
